臺灣板橋地方法院刑事判決　　　　　　　96年度訴字第2886號
公　訴　人　臺灣板橋地方法院檢察署檢察官
被　　　告　甲○○
上列被告因違反毒品危害防制條例案件，經檢察官提起公訴（96
年度毒偵字第4656號），被告於本院準備程序進行中，就被訴犯
罪事實為有罪之陳述，本院告知簡式審判程序之旨，並聽取其與
公訴人之意見後，經合議庭裁定由受命法官獨任進行簡式審判程
序審理後，判決如下：
    主  文
甲○○施用第一級毒品，累犯，處有期徒刑拾月。
扣案之注射針筒壹支，沒收。
    事  實
一、甲○○前有違反肅清煙毒條例及麻醉藥品管理條例之前科，
    且於民國90年間因施用毒品案件，經本院以90年度毒聲字第
    4758號裁定送觀察、勒戒後，認有繼續施用毒品之傾向，由
    本院以91年度毒聲字第2716號裁定令入戒治處所施以強制戒
    治，嗣經執行6 個月以上，認無繼續強制戒治之必要而於92
    年3 月5 日停止執行釋放出所，且所餘戒治期間付保護管束
    ，於92年8 月22日交付保護管束期滿，由臺灣板橋地方法院
    檢察署（下稱板橋地檢署）檢察官以92年度戒毒偵字第268
    號為不起訴處分確定；復於94年間因施用毒品案件，經本院
    以94年度訴字第2105號判決處有期徒刑9 月確定，及因竊盜
    案件，經本院以94年度易字第1083號判決處有期徒刑6 月確
    定，且經本院以95年度聲字第856 號刑事裁定上開罪刑應執
    行有期徒刑1 年2 月確定，甫於96年4 月16日因縮短刑期執
    行完畢出監。
二、詎其仍不思悔改，猶於前揭強制戒治執行完畢釋放後5 年內
    ，基於施用第一級毒品海洛因之犯意，於96年6 月14日晚上
    8 時15分許，在臺北縣新莊市○○○路18號前公共廁所內，
    將海洛因摻水以注射針筒注射靜脈之方式，施用海洛因1 次
    ；嗣於同日晚上8 時20分許，在上開處所為警查獲，並扣得
    其所有且供施用海洛因用之注射針筒1 支，且經警採集其尿
    液送驗後，結果呈海洛因之代謝物嗎啡陽性反應，始查悉上
    情。
三、案經臺北縣政府警察局新莊分局報告板橋地檢署檢察官偵查
    起訴。
    理  由
壹、程序方面：本件被告甲○○所犯係死刑、無期徒刑、最輕本
    刑3 年以上有期徒刑以外之罪，其於準備程序就前揭被訴事
    實為有罪之陳述，經法官告知簡式審判程序之旨，並聽取其
    與公訴人之意見後，本院認無不得或不宜改依簡式審判程序
    進行之處，爰依刑事訴訟法第273 條之1 第1 項、第284 條
    之1 之規定，由本院合議庭裁定本件由受命法官獨任進行簡
    式審判程序，合先敘明。
貳、實體方面：
一、上開事實，業據被告迭於警詢、偵訊及本院訊問時自白不諱
    ，且被告於前開時間採集之尿液經送驗，結果呈嗎啡之陽性
    反應乙節，此有台灣檢驗科技股份有限公司出具2007/07/04
    報告編號CH/2007/60919 之濫用藥物尿液檢驗報告及臺北縣
    政府警察局新莊分局偵辦煙毒、麻醉藥品案及移送人姓名及
    代碼對照表各乙份（詳見偵查卷第16及47頁）在卷可稽，並
    有扣案之注射針筒1 支可證。故被告之自白核與事實相符，
    應堪予採信。是本件事證已臻明確，被告犯行洵堪認定，應
    予依法論科。
二、論罪科刑部分：
(一)、按施用毒品經觀察、勒戒或強制戒治執行完畢釋放後，5 年
    內再施用毒品，應適用毒品危害防制條例第20條第1 、2 項
    之規定，同條例第23條第3 項定有明文。經查，被告前於90
    年間因施用毒品案件，經本院以90年度毒聲字第4758號裁定
    送觀察、勒戒後，認有繼續施用毒品之傾向，由本院以91年
    度毒聲字第2716號裁定令入戒治處所施以強制戒治，嗣經執
    行6 個月以上，認無繼續強制戒治之必要而於92年3 月5 日
    停止執行釋放出所，且所餘戒治期間付保護管束，於92 年8
    月22日交付保護管束期滿，由板橋地檢署檢察官以92年度戒
    毒偵字第26 8號為不起訴處分確定；復於94年間因施用毒品
    案件，經本院以94年度訴字第2105號判決處有期徒刑9 月確
    定，此有臺灣高等法院被告前案紀錄表及上開不起訴處分書
    、判決書各1 份在卷可稽，是被告於強制戒治執行完畢釋放
    後5 年以內再施用毒品，則本件檢察官起訴被告施用第一級
    毒品，符合上開規定，合先敘明。
(二)、又按海洛因依毒品危害防制條例第2 條第2 項第1 款之規定
    ，係屬第一級毒品，故核被告所為，係犯毒品危害防制條例
    第10條第1 項之施用第一級毒品罪。又被告持有海洛因係供
    己施用，則其持有之低度行為，為施用毒品之高度行為所吸
    收，不另論罪。又查被告於94年間因施用毒品案件，經本院
    以94年度訴字第2105號判決處有期徒刑9 月確定，及因竊盜
    案件，經本院以94年度易字第1083號判決處有期徒刑6 月確
    定，且經本院以95年度聲字第856 號刑事裁定上開罪刑應執
    行有期徒刑1 年2 月確定，甫於96年4 月16日因縮短刑期執
    行完畢出監在案，此有上開紀錄表可證，是其於受有期徒刑
    執行完畢後5 年內故意再犯有期徒刑以上之本罪，為累犯，
    應依刑法第47條第1 項之規定，加重其刑。
(三)、爰審酌被告前有多次施用毒品之犯行，仍不知悔悟，故態復
    萌，再次施用毒品，無視於毒品對於自身健康之戕害及國家
    對於杜絕毒品犯罪之禁令，惟審酌被告犯後坦承犯行，態度
    尚佳，及施用毒品者均具有相當程度之生理成癮性及心理依
    賴性，戒除不易，且犯罪心態與一般刑事犯罪之本質不同，
    非難性較低等一切情狀，量處如主文所示之刑，以資懲儆。
(四)、至扣案之注射針筒1 支，係被告所有並供其施用毒品之用乙
    節，業據被告供述明確（詳見本院卷第82頁），爰依刑法第
    38條第1項第2款之規定，均併予宣告沒收。
據上論斷，應依刑事訴訟法第273 條之1 第1 項、第299 條第1
項前段，毒品危害防制條例第10條第1 項，刑法第11條前段、第
47條第1 項、第38條第1 項第2 款，判決如主文。
本案經檢察官彭聖斐到庭執行職務。
中　　華　　民　　國　　96　　年　  11　　月　　30　　日
　　　　　　　　　刑事第六庭法　官  饒金鳳
以上正本證明與原本無異。
如不服本判決，應於判決送達後10日內，向本院提出上訴狀。
                            書記官  王春森
中　　華　　民　　國　　96　　年　　11　　月　　30　　日
附錄本案論罪科刑之法律條文：
毒品危害防制條例第10條第1項：
施用第一級毒品者，處6月以上5年以下有期徒刑。
